臺灣高等法院刑事裁定
110年度聲再字第79號
聲  請  人  
即  被  告  楊謝素琴




代  理  人  簡靖軒律師
            趙元昊律師
上列聲請人即被告因違反毒品危害防制條例案件，對於本院106
年度上訴字第827號，中華民國108年2月20日第二審確定判決（
臺灣基隆地方法院104年度訴字第515號，起訴案號：臺灣基隆地
方檢察署104年度偵字第864號、第1557號），聲請再審，本院裁
定如下：
    主  文
再審之聲請駁回。
    理  由
一、聲請意旨略以：本院106年度上訴字第827號判決（下稱原確
    定判決）認定聲請人即被告楊謝素琴（下稱被告）與配偶楊
    文榮共同販賣第一級毒品海洛因，主要係以證人蔡朝元之指
    訴及通訊監察譯文為依據，但證人蔡朝元於民國104年3月11
    日偵查時，已明確證稱該譯文內容不是聯絡要買毒品、交貨
    ，且卷內並無蔡朝元之驗尿報告，亦無蔡朝元因持有或施用
    第一級毒品海洛因遭判刑或緩起訴之資料，原審卻未加以審
    酌，爰依刑事訴訟法第420條第1項第6款及第3項之規定，聲
    請再審云云。
二、按法院認為無再審理由者，應以裁定駁回之，刑事訴訟法第
    434條第1項定有明文。又按刑事訴訟法第420條第1項第6款
    規定「有罪判決確定後，因發現新事實或新證據，單獨或與
    先前之證據綜合判斷，足認受有罪判決之人應受無罪、免訴
    、免刑或輕於原判決所認罪名之判決者，為受判決人之利益
    ，得聲請再審」、同條第3項規定「第1項第6款之新事實或
    新證據，指判決確定前已存在或成立而未及調查斟酌，及判
    決確定後始存在或成立之事實、證據」，是依上開規定，得
    據為受判決人之利益聲請再審之「新事實」、「新證據」，
    固不以有罪判決確定前已存在或成立而未及調查斟酌者為限
    ，其在判決確定後始存在或成立之事實、證據，亦屬之；然
    該事實、證據，仍須於單獨觀察，或與先前之證據綜合判斷
    後，得以合理相信其足以動搖原確定之有罪判決，使受有罪
    判決之人應受無罪、免訴、免刑或輕於原判決所認罪名之判
    決者，始足當之。且依此原因聲請再審者，應提出具體之新
    事實或新證據，由法院綜合新證據、新事實，與案內其他有
    利與不利之全部卷證，予以判斷，而非徒就卷內業已存在之
    資料對於法院取捨證據之職權行使加以指摘，或提出與本案
    無關聯性證據演繹（最高法院106年度台抗字第202號裁定意
    旨參照）。
三、經查：
  ㈠原確定判決認定被告與楊文榮共同販賣第一級毒品予蔡朝元
    ，係以被告與楊文榮之供述、證人蔡朝元之證述、通訊監察
    譯文等事證綜合判斷，已詳述其認定被告犯罪所憑之依據及
    證據取捨之理由，此有前開判決書在卷為憑。
　㈡被告雖以前詞為由聲請再審；然查：
  ⒈依被告提出蔡朝元於104年3月11日偵查時如下之譯文內容（
    見本院卷第97頁至第101頁，即臺灣基隆地方檢察署104年度
    偵字第864號卷第120頁至第122頁）：
    檢察官：你跟「楊哥」（即楊文榮）買的海洛因有兩次是不
            是？
    蔡朝元：是。
    檢察官：你要跟他買毒品，都是打他手機是不是？
    蔡朝元：對，打他手機，沒有接的話，再打給嫂子。
    檢察官：他太太嘛（即被告）？
    蔡朝元：對。
    檢察官：「楊哥」的電話是0000000000是不是？
    蔡朝元：對。
    檢察官：楊嫂的電話是？
    蔡朝元：0000000000。
    檢察官：為什麼會記這麼熟？因為常打嗎？
    蔡朝元：因為我打給楊哥，幾乎他基本上不太應接我的電
            話。
    檢察官：警方有給你看譯文？
    蔡朝元：是。
    檢察官：你看過都沒有問題？都是像譯文記載的是不是？
    蔡朝元：是。
    檢察官：譯文內容是表示你們在聯絡要買毒品，交貨的內容
            是不是？
    蔡朝元：沒有，因為楊哥以前有說電話裡面都不要談到這種
            事情。
    檢察官：那你們講的內容是在講什麼？
    蔡朝元：就是打給嫂子，打不通的話就是找嫂子，拜託嫂子
            幫我找楊哥阿。
    檢察官：然後約地點見面是不是？
    蔡朝元：對。
    檢察官：那這時候都是「楊哥」再打電話跟你約見面地點還
            是嫂子打？
    蔡朝元：沒有，我跟嫂子約的時候，基本上我都是打給嫂
　　        子，跟嫂子說，嫂子你在哪裡，他說在家裡或者是
　　        那個的話，就約在他們家門口，然後我過去跟嫂子
　　        講說，你找的到老大嗎？找的到「楊哥」嗎？找不
　　        到的話，那就幫我約去加油站。
    檢察官：1月5日12點31分，你有打電話給嫂子說要拿4000給
            他？
    蔡朝元：對，1月5日是我領錢，前兩天1月3日我有找他們欠
            4000塊。
    檢察官：是買毒的錢嗎？
    蔡朝元：對。
    檢察官：其他的譯文大概就是像警察局說的這樣對不對？
    蔡朝元：是。
    檢察官：警察今天請你指認嫌疑人，請問你指認了誰？
    蔡朝元：指認楊哥。
    檢察官：有請你指認楊嫂嗎？
    蔡朝元：有，他是問我說，那一張裡面，有你認識的人嗎？
            我說第一個是楊嫂，下面第一個是楊哥阿。
  ⒉佐以卷附被告與蔡朝元間104年1月4日之通訊監察譯文（見臺
    灣基隆地方檢察署104年度偵字第1557號卷第23頁）：
　　蔡朝元：嫂子你在哪？
　　被  告：外面阿。
　　蔡朝元：那何時會回去？
　　被  告：還沒勒，你不是昨天才來的，哪有每天的，你是在
　　        那個…
    蔡朝元：昨天就「破孔」（台語）阿。
    被  告：你隨便講講。
    蔡朝元：我前2個都好好，第3個用水下去…阿電話不要講那
            些啦，你何時會回去啦？
    被  告：還不知道啦。
    蔡朝元：好啦。
  ⒊可見蔡朝元於檢察官訊問上開譯文是否表示要聯絡購買毒品
    、交貨等內容時，雖然回答「沒有」，但其並非指未於104
    年1月3日向被告與楊文榮購買第一級毒品海洛因，而係因楊
    文榮曾表示不要於電話內述及購買毒品之事，其方沒有在與
    被告之通話中明確聯絡購買毒品、交貨等事項，但其確實有
    先與被告聯繫，要求轉知楊文榮要購買第一級毒品海洛因，
    相約地點見面，事後也有因於104年1月3日購買第一級毒品
    海洛因之品質不佳，於隔日向被告反應，並於104年1月5日
    聯繫被告交付前開購買第一級毒品海洛因積欠之金額，過程
    中被告扮演楊文榮、蔡朝元間相約購買第一級毒品海洛因之
    聯繫角色，且有收取販賣第一級毒品海洛因之金額，足認被
    告與楊文榮就104年1月3日販賣第一級毒品海洛因予蔡朝元
    乙節，確實具有犯意聯絡及行為分擔。至蔡朝元嗣後究竟有
    無因施用或持有第一級毒品海洛因遭追訴，核與被告是否涉
    有與楊文榮共同販賣第一級毒品海洛因犯行之判斷，並無關
    連。
四、綜此，被告聲請再審之主張及所提出之證據資料，均係於事
    實審法院已存在者，未見有提出何種「單獨或結合先前已經
    存在卷內之各項證據資料，予以綜合判斷觀察，認為足以動
    搖原有罪之確定判決，而為受判決人無罪、免訴、免刑或輕
    於原判決所認罪名之判決」之新事實、新證據，核與刑事訴
    訟法第420條第1項第6款、同條第3項所規定之再審要件不符
    ，其再審之聲請即無理由，應予駁回。　
據上論斷，依刑事訴訟法第434條第1項，裁定如主文。
中　　華　　民　　國　　110 　年　　6 　　月　　9 　　日
                    刑事第四庭  審判長法　官  陳筱珮
                                      法　官  吳元曜
                                      法　官  羅郁婷
以上正本證明與原本無異。
如不服本裁定，應於裁定送達後10日內向本院提出抗告狀。
                                      書記官  蔡易霖
中　　華　　民　　國　　110 　年　　6 　　月　　10　　日